

# A PROPOS DE MOI

Titulaire d'une licence en informatique avec mention très bien de l'ISAMM, je poursuis actuellement mes études en troisième année du cycle ingénieur à ESPRIT. Passionnée par les technologies de l'information, j'ai développé une solide expertise en programmation, développement logiciel et gestion de projets informatiques lors de mes études universitaires.

## CONTACT

53 378 560

♠ Ennasr2-Ariana

#### **RESEAU**

G

/malek-feki-910b391ba/

# **LOGICIELS & COMPÉTENCES**

HTML / CSS /JS

SQL/PL SQL

SpringBoot,Spring Data, Spring Security

Mongo DB

Adobe XD

Jira, Trello, Confluence

#### **SOFT SKILLS**

- Gestion de projets
- Résolution de problèmes
- Organisation
- Capacité à travailler en équipe

#### **LANGUES**

Arabe

# Feki Malek

## DEVELOPPEUR WEB

#### **FORMATION**

#### CYCLE INGENIEUR EN INFORMATIQUE

#### ESPRIT| El Ghazela

Actuellement en quatrième année du cycle ingénieur à ESPRIT, j'ai bénéficié d'un environnement d'apprentissage dynamique et stimulant, enrichi par des cours captivants et des projets pratiques. Cette immersion m'a permis de renforcer mes compétences en informatique tout en développant ma capacité à résoudre des problèmes et à travailler en équipe.

### LICENCE EN SCIENCES DE L'INFORMATIQUE Institut Supérieur des Arts Multimédia | Manouba

Au cours de ma licence à l'ISAMM, j'ai bénéficié d'un apprentissage pratique, orienté vers les technologies web et les dernières avancées, directement applicables en entreprise.

#### **EXPERIENCES**

#### STAGE D'IMMERSION EN ENTREPRISE ISS4U | EN LIGNE

Création d'une application de gestion de commandes et livraison web full stack avec Angular .

Janvier 2023-Juin 2023

#### STAGE DE PROJET FIN D'ANNEE PFE

True Delta | Les Berges Du Lac

- Création d'une application web full stack avec Angular et SpringBoot, axée sur la gestion des tâches via un tableau de bord (Task Boarder).
- Fournir un tableau de bord efficace pour l'organisation des tâches, accompagné d'un service de notification pour rester informé, ainsi qu'un service de chat pour les échanges à deux personnes.
- Sécurité renforcée assurée par Spring Security.

#### STAGE D'ETE

#### Medianet | Menzah4

Développement d'un site web de gestion de projets en utilisant le Framework Laravel de PHP, incluant les PROJETS ACADEMIQUES

# PROJET INTEGRE DEV WEB/DESKTOP « Sportify »

Conception et développement d'une application intégrée pour la gestion des salles, combinant une interface bureau avec Java et JavaFX ainsi qu'une interface web avec Symfony. L'application permet la gestion efficace des salles en fonction de leur région, offrant une interface conviviale pour les utilisateurs.

### **CERTIFICATS**

Scrum Foundation Professional Certification de chez CertiProf

# VIE ASSOCIATIVE

2020-2022

#### **PROJECT MANAGER**

#### Enactus ISAMM | Département Projet

- En tant que membre actif et récipiendaire du titre de Membre de l'Année 2020-2021, j'ai eu l'opportunité d'être choisie en tant que chef du département projet, en collaborant avec une équipe passionnée pour concevoir et mettre en œuvre des initiatives novatrices.
- En tant que Project Manager, j'ai dirigé cette équipe vers la création et la réalisation de projets innovants .